【裁判字號】    92,交簡上,41
【裁判日期】    920723
【裁判案由】    過失傷害
【裁判全文】
臺灣臺南地方法院刑事判決                        九十二年度交簡上字第四一號
    上  訴  人  臺灣臺南地方法院檢察署檢察官
    被      告  丁  ○  ○
右列上訴人因被告過失傷害案件，不服本院九十二年度營簡字第三三號，中華民國九
十二年四月二十一日第一審簡易判決（聲請簡易處刑書案號：九十一年度調偵字第三
六五號），提起上訴，本院管轄之第二審合議庭判決如左：
    主  文
上訴駁回。
丁○○緩刑貳年。
    事  實
一、丁○○於民國九十一年八月三日二十一時二十五分許，駕駛車號Ｓ四─九七三九
    號自用小客車，沿臺南縣鹽水鎮○○路由東向西方行駛（聲請簡易判決處刑書誤
    載為由西向東方行駛），途經上開路段五七號前時，原應注意汽車在雙向二車道
    行駛時，均應在遵行車道內行駛，且在劃有分向限制線之路段，不得駛入來車之
    車道內，而依當時情形，又無不能注意之情事，竟疏於注意，於上開地點逆向由
    東向西行駛，適有丙○○○騎乘車號ＵＯＫ─九三九號輕型機車附載乙○○及甲○○，沿上開路段由西向東行駛而與丁○○駕駛之前揭車輛發生碰撞，致丙○○○人車倒地後，丙○○○受有右前臂橈骨、尺骨骨折之傷害、其附載之乙○○受
    有頭部外傷、右臉頰挫傷血腫之傷害及甲○○受有臉挫傷鼻部挫傷之傷害。丁○○於本件車禍發生後，隨即於犯罪被發覺前，主動向到場處理之臺南縣警察局新
    營分局鹽水分駐所員警施福昇自首上情，而願接受裁判。
二、案經丙○○○及乙○○、甲○○之父陳仲自訴由臺南縣警察局新營分局報請臺灣
    臺南地方法院檢察署檢察官偵查後聲請簡易判決處刑。
    理  由
一、右揭事實，業據被告丁○○於警訊及偵審中坦承不諱，核與告訴人丙○○○、乙○○、甲○○指訴之情節相符，並有臺南縣警察局道路交通事故調查報告表、舉
    發違反道路交通管理事件通知單、現場照片四幀及營新醫院診斷證明書三紙附卷
    可稽。按汽車在雙向二車道行駛時，均應在遵行車道內行駛，且在劃有分向限制
    線之路段，不得駛入來車之車道內，道路交通安全規則第九十七條第一款、第二
    款分別定有明文。被告駕車自應注意上述道路交通安全規定，且依當時路況，又
    無不能注意之情形，竟疏不注意為之，未遵行車道，逆向行駛而肇事，致告訴人
    丙○○○、乙○○、甲○○三人受傷，台灣省台南區車輛行車事故鑑定委員會九
    十一年十二月二十日南鑑字第九一一五二七號函送之鑑定意見書亦同此認定（見
    偵查卷第九至一一頁），足認被告應有過失。且被告之上開過失駕駛行為，與告
    訴人丙○○○、乙○○、甲○○三人之受傷間，具有相當因果關係。本件事證明
    確，被告犯行洵堪認定，應依法論科。
二、核被告所為，係犯刑法第二百八十四條第一項前段之過失傷害罪。被告一過失行
    為，同時致告訴人丙○○○、乙○○、甲○○三人受傷，為想像競合犯，以一罪
    論，並從一重處斷。又被告於肇事後，犯罪未發覺前，即主動向到場處理之臺南
    縣警察局新營分局鹽水分駐所員警施福昇自首上情，並願接受裁判，業經證人施
    福昇於原審結證在卷（見原審卷第九頁），合於刑法自首之規定，應依法減輕其
    刑。原審以被告罪證明確，依刑事訴訟法第四百四十九條第一項前段、第四百五
    十四條第二項，刑法第二百八十四條第一項前段、第五十五條、第六十二條前段
    、第四十一條第一項前段，罰金罰鍰提高標準條例第一條前段、第二條，判處被
    告有期徒刑三月，並諭知如易科罰金，以三百元折算一日，其認事用法，均無違
    誤，量刑亦屬妥適。檢察官上訴意旨，以被告未積極與告訴人等達成和解賠償事
    宜，足徵其犯後態度不良，原審僅判處有期徒刑三月，並得易科罰金，顯輕重失
    衡等語，指摘原判決量刑不當。惟查被告於本院審判中，已與告訴人等達成民事
    和解，獲得告訴人等原諒，有臺南縣鹽水鎮調解委員會調解書及撤回告訴書各一
    紙附卷可佐（見本院卷第四一、四二頁），且犯罪後一再坦承犯行，深表悔悟，
    態度良好，原判決審酌其犯罪之一切情狀，量處有期徒刑三月，並諭知易科罰金
    之折算標準，尚屬適當，檢察官上訴意旨，指摘原判決量刑不當，求予撤銷改判
    ，為無理由，應予駁回。末查被告前未曾受有期徒刑以上刑之宣告，有臺灣高等
    法院被告全國前案紀錄表一件附卷可稽，因一時思慮未周，致罹此罪名，犯後坦
    承犯罪，尚有悔意，且已與告訴人等達成民事和解，經此起訴審判科刑，已足促
    其警惕，而無再犯之虞，本院認上開宣告之刑，以暫不執行為適當，爰宣告緩刑
    二年，以啟自新。
據上論斷，應依刑事訴訟法第四百五十五條之一第一項、第三項、第三百六十八條，
刑法第七十四條第一款，判決如主文。
本案經檢察官張婉寧到庭執行職務。
中      華      民      國      九十二      年    七    月    二十三    日
                              臺灣臺南地方法院刑事第四庭
                                  審判長  法  官    蘇  清  水
                                          法  官    張  瑛  宗
                                          法  官    林  欣  玲
右正本證明與原本無異
本件不得上訴
                                          書記官    黃  子  起
中      華      民      國      九十二      年    七     月    二十四   日
附錄本案論罪科刑法條全文：
刑法第二百八十四條第一項
因過失傷害人者，處六月以下有期徒刑、拘役或五百元以下罰金，致重傷者，處一年
以下有期徒刑、拘役或五百元以下罰金。
從事業務之人，因業務上之過失傷害人者，處一年以下有期徒刑、拘役或一千元以下
罰金，致重傷者，處三年以下有期徒刑、拘役或二千元以下罰金。


司法院資訊處製作；財團法人民間司法改革基金會備份。
